臺灣高等法院臺中分院刑事裁定
111年度聲字第1123號
聲  請  人  臺灣高等檢察署臺中檢察分署檢察官     
受  刑  人  莊順帆
上列聲請人因受刑人數罪併罰有二裁判以上，聲請定其應執行之
刑（聲請案號：111年度執聲字第490號），本院裁定如下：
    主  文
莊順帆因犯如附表所示各罪所處之有期徒刑，應執行有期徒刑參
年貳月。
    理  由
一、聲請意旨略以：受刑人莊順帆因竊盜等數罪，先後經判決確
    定如附表。數罪中雖有刑法第50 條第1 項但書所列情形，
    惟受刑人已請求檢察官聲請定應執行刑，有臺灣彰化地方檢
    察署111 年5 月3 日是否請求定應執行刑調查表足稽，應依
    刑法第50條第2 項、第53條、第51條第5 款規定，定其應執
    行之刑，爰依刑事訴訟法第477 條第1 項聲請裁定等語。
二、本件受刑人因犯如附表所示施用第二級毒品等數罪，經臺灣
    雲林地方法院、臺灣彰化地方法院及本院分別判處如附表各
    編號所示之刑（本院為犯罪事實最後判決之法院），並確定
    在案，且受刑人已請求檢察官聲請定應執行刑，有受刑人之
    臺灣高等法院被告前案紀錄表、是否聲請定刑聲請書及附表
    所示之各該裁判在卷可稽。本院審核後認檢察官之聲請為正
    當，應予准許。審酌受刑人所犯之施用第二級毒品罪，係戕
    害施用者身心健康，對於社會治安足以產生負面影響，亦具
    有一定程度之成癮性；所犯竊盜罪及加重竊盜罪部分，則破
    壞被害人對於物之所有權或支配關係，屬侵害個人財產法益
    之犯罪。且被告行竊時間集中於108年11至12月間，在短時
    間內先後竊取不同被害人之芒果、車牌等財物，累積已達7
    次犯行，已足彰顯其恣意侵犯他人財產權之主觀惡性。基於
    刑罰經濟與責罰相當之理性刑罰政策，考量受刑人所犯行為
    態樣、手段、動機、所犯各罪反映出之人格特性，兼衡刑罰
    規範目的、整體犯罪非難評價、各罪關連及侵害法益等面向
    ，並參酌本院以書面徵詢受刑人之結果，定其應執行之刑如
    主文所示。
三、據上論斷，應依刑事訴訟法第477條第1 項，刑法第53條、
    第51條第5 款，裁定如主文。　　
中　　華　　民　　國　　111 　年　　5 　　月　　31　　日
          刑事第十二庭     審判長法　官  張  國  忠    
　　  　　　　　　　　           法　官  陳      葳 
　　　　　　　　　　　　         法　官  高  文  崇 
上列正本證明與原本無異。
不得抗告。
　　　　　　　　　　　　         書記官  施  耀  婷

中　　華　　民　　國　　111 　年　　5 　　月　　31　　日
                  












附表：受刑人莊順帆定應執行刑案件一覽表
編           號  1 2 3 罪           名  施用第二級毒品罪 施用第二級毒品罪 竊盜罪 宣     告    刑  有期徒刑5月，如易科罰金，以新臺幣1000元折算1日 有期徒刑7月 有期徒刑3月，如易科罰金，以新臺幣1000元折算1日 犯   罪  日  期  108.11.21 108.12.16 108.11.15 偵 查（自訴） 機關年度案號  雲林地檢109年度毒偵字第93號 彰化地檢109年度毒偵字第26號 彰化地檢108年度偵字第13171號等 最  後事實審 法    院 雲林地院 彰化地院 彰化地院  案    號 109年度虎簡字第35號 109年度易字第235號 109年度易字第595號  判決日期 109.03.31 109.04.06 109.09.02 確  定判  決 法    院 雲林地院 彰化地院 彰化地院  案    號 109年度虎簡字第35號 109年度易字第235號 109年度易字第595號  判    決確定日期 109.04.28 109.05.06 109.09.30 是否得易科罰金、易服社會勞動  是 否 是 備註  雲林地檢109年度執字第1414號、彰化地檢109年度執助字第357號 彰化地檢109年度執字第3232號 彰化地檢109年度執字第4898號   編號1-8曾經定應執行有期徒刑2年5月   














編           號  4 5 6 罪           名  竊盜罪 竊盜罪 竊盜罪 宣     告    刑  有期徒刑3月，如易科罰金，以新臺幣1000元折算1日 有期徒刑3月，如易科罰金，以新臺幣1000元折算1日 有期徒刑4月，如易科罰金，以新臺幣1000元折算1日 犯   罪  日  期  108.11.28 108.12.04 108.12.14 偵 查（自訴） 機關年度案號  彰化地檢108年度偵字第13171號等 彰化地檢108年度偵字第13171號等 彰化地檢108年度偵字第13171號等 最  後事實審 法    院 彰化地院 彰化地院 彰化地院  案    號 109年度易字第595號 109年度易字第595號 109年度易字第595號  判決日期 109.09.02 109.09.02 109.09.02 確  定判  決 法    院 彰化地院 彰化地院 彰化地院  案    號 109年度易字第595號 109年度易字第595號 109年度易字第595號  判    決確定日期 109.09.30 109.09.30 109.09.30 是否得易科罰金、易服社會勞動  是 是 是 備註  ⒈彰化地檢109年度執字第4898號 ⒉編號1-8曾經定應執行有期徒刑2年5月   


編           號  7 8 9 罪           名  加重竊盜罪 加重竊盜罪 加重竊盜罪 宣     告    刑  有期徒刑7月 有期徒刑7月 有期徒刑1年 犯   罪  日  期  108.11.14 108.12.01 108年11月20日晚間8時30分許至21日凌晨1時33分許間之某時 偵 查（自訴） 機關年度案號  彰化地檢108年度偵字第13171號等 彰化地檢108年度偵字第13171號等 彰化地檢109年度偵字第8248號 最  後事實審 法    院 彰化地院 彰化地院 中高分院  案    號 109年度易字第595號 109年度易字第595號 111年度上易字第8號  判決日期 109.09.02 109.09.02 111.03.23 確  定判  決 法    院 彰化地院 彰化地院 中高分院  案    號 109年度易字第595號 109年度易字第595號 111年度上易字第8號  判    決確定日期 109.09.30 109.09.30 111.03.23 是否得易科罰金、易服社會勞動  否 否 否  備註  ⒈彰化地檢109年度執字第4898號 ⒉編號1-8曾經定應執行有期徒刑2年5月  彰化地檢111年度執字第1761號